臺灣高等法院刑事裁定
110年度聲字第673號
聲  請  人  臺灣高等檢察署檢察官
受  刑  人  賴奕銘  民國00年0月00日生



上列聲請人因受刑人數罪併罰有二裁判以上，聲請定其應執行之
刑（聲請案號：110年度執聲字第180號），本院裁定如下：
    主  文
聲請駁回。
    理  由
一、聲請意旨略以：受刑人賴奕銘因違反槍砲彈藥刀械管制條例
    等數罪，先後經判決確定如附表，應依刑法第53條、第51條
    第5款規定，定其應執行之刑，爰依刑事訴訟法第477條第1
    項聲請裁定等語。
二、按刑法第53條所規定數罪併罰，有二裁判以上者，依第51條
    之規定，定其應執行之刑，係指二裁判以上所宣告之數罪，
    均在裁判確定前所犯者而言，若於一罪之裁判確定後又犯他
    罪者，僅能併予執行，不能依刑法第51條定其應執行刑。次
    按定應執行刑之實體裁判，於確定後即發生實質之確定力，
    而有一事不再理原則之適用；數罪併罰案件之實體裁判，除
    因增加經另案判決確定合於數罪併罰之其他犯罪，或原定應
    執行刑之數罪中有部分犯罪，因非常上訴、再審程序而經撤
    銷改判，或有赦免、減刑，更定其刑等情形，致原裁判定刑
    之基礎已經變動，而有另定應執行刑之必要者外，法院應受
    原確定裁定實質確定力之拘束，不得就該確定裁定已定應執
    行刑之數罪，其全部或部分再行定其應執行之刑，否則即有
    違反一事不再理原則（最高法院105年度台抗字第121號、10
    6年度台抗字第268號裁定意旨參照）。
三、經查：
　㈠受刑人所犯如附表所示之罪，前經本院判處如附表所示之刑
    （附表編號5之「偵查（自訴）機關年度案號」欄，應更正
    為「臺北地檢107年度偵字第937號、第11058號」；附表編
    號3至6之備註欄，應更正為「臺北地檢107年度執字第3550
    號（編號3至6經臺灣高院109年聲字第455號定刑處有期徒刑
    8年2月）」）。其中附表編號1至2所示之罪，經臺灣新北地
    方法院以107年度聲字第2354號裁定應執行有期徒刑8月；附
    表編號3至6經本院以109年度聲字第455號裁定應執行有期徒
    刑8年2月，均經分別確定在案，有各該刑事判決書及本院被
    告前案紀錄表在卷可稽。
　㈡本件附表編號1至6所示各罪中首先確定之科刑判決係編號1之
    轉讓毒品罪，判決確定日期為107年2月26日，在該確定日期
    之前所犯各罪，始得依刑法第51條規定定其應執行之刑，惟
    查受刑人所犯如附表編號5所示違反槍砲彈藥刀械管制條例
    之罪，其犯罪時間為106年9、10月間某日起至107年4月12日
    止，已在附表編號1所示判決確定日期107年2月26日之後，
    核與刑法第50條第1項前段規定「裁判確定前犯數罪」之要
    件不符，自不得併合處罰而定應執行之刑。而附表編號3至6
    所示罪刑前經本院裁定應執行有期徒刑8年2月，於109年2月
    20日確定，業如前述，且無經非常上訴、再審程序而經撤銷
    改判，或有赦免、減刑、更定其刑之情。上開裁判之基礎既
    無變動，而有實質之確定力，自不得就該裁判所示之罪（即
    附表編號3至6）全部或部分再次聲請定應執行刑，是本院無
    從就該確定裁判之一部，即附表編號3、4、6所示之罪，與
    受刑人另外所犯如附表編號1至2之罪所定之應執行刑，再次
    合併定其應執行刑，否則即有違一事不再理原則。從而，本
    件聲請於法尚有未合，應予駁回。　　
四、據上論斷，依刑事訴訟法第220條，裁定如主文。　　
中　　華　　民　　國　　110 　年　　2　　月　　 19　　日
                  刑事第九庭    審判長法　官  潘翠雪
                                      法　官  曾德水
                                      法　官  俞秀美
以上正本證明與原本無異。
如不服本裁定，應於收受送達後五日內向本院提出抗告狀。
                                      書記官  謝崴瀚
中　　華　　民　　國　　110 　年　　2 　　月　　22　　日
編　　　　　號  1 2 3 罪　　　　　名  毒品危害防制條例 毒品危害防制條例 藥事法 宣　　告　　刑  有期徒刑6月 有期徒刑4月 有期徒刑9月 犯　罪　日　期  105/12/28 106/08/30 106/05/21 偵查(自訴)機關 年　度　案　號  臺北地檢106年度毒偵字第74號、106年度偵字第10542號 新北地檢106年度毒偵字第8058號 臺北地檢106年度毒偵字第2822號、106年度偵字第13793、17115號 最　後 事實審 法　  院 臺北地院 新北地院 臺北地院  案 　 號 106年度審簡字第 1571號 107年度簡字第 337號 106年度審訴字第 905號  判決日期 106/08/31 107/01/18 107/04/27 確　定 判　決 法 　院 臺北地院 新北地院 臺北地院  案　 號 107年度審簡上字第 35號 107年度簡字第 337號 106年度審訴字第 905號  判決日期 107/02/26 107/04/17 107/05/14 是否為得易科罰金 之     案     件  否 是 否 備           註  臺北地檢107年度執字第2127號（編號1至2經新北地院107年聲字第2354號定刑處有期徒刑8月） 新北地檢107年度執字第6747號（編號1至2經新北地院107年聲字第2354號定刑處有期徒刑8月） 臺北地檢107年度執字第3550號（編號3至6經臺灣高院109年聲字第455號定刑處有期徒刑8年2月） 
編　　　　　號  4 5 6 罪　　　　　名  毒品危害防制條例 槍砲彈藥刀械管制條例 槍砲彈藥刀械管制條例 宣　　告　　刑  有期徒刑7月 有期徒刑2年 有期徒刑5年6月 犯　罪　日　期  106/06/05 106年9、10月間某日至107年4月12日 106年5月間某日至106年6月6日 偵查(自訴)機關 年　度　案　號  臺北地檢106年度毒偵字第2822號、106年度偵字第13793、17115號 臺北地檢107年度偵字第9357號、第11058號 臺北地檢106年度偵字第20914號 最　後 事實審 法　  院 臺北地院 臺灣高院 臺灣高院  案 　 號 106年度審訴字第 905號 107年度上訴字第 2940號 107年度上訴字第 3192號  判決日期 107/04/27 107/12/20 108/01/31 確　定 判　決 法 　院 臺北地院 臺灣高院 臺灣高院  案　 號 106年度審訴字第 905號 107年度上字訴第 2940號 107年度上訴字第 3192號  判決日期 107/05/14 108/01/07 108/03/04 是否為得易科罰金 之     案     件  否 否  否 備           註  臺北地檢107年度執字第3550號（編號3至6經臺灣高院109年聲字第455號定刑處有期徒刑8年2月） 臺北地檢108年度執字第1944號（編號3至6經臺灣高院109年聲字第455號定刑處有期徒刑8年2月） 臺北地檢108年度執字第2700號（編號3至6經臺灣高院109年聲字第455號定刑處有期徒刑8年2月）